臺灣嘉義地方法院民事裁定
111年度嘉簡調字第153號
聲  請  人
即  被  告  冠鑫展業有限公司



法定代理人  邱政通  
代  理  人  蘇東煌  
相  對  人
即  原  告  老師傅好油坊有限公司

法定代理人  陳世到  
上列當事人間請求損害賠償事件，本院裁定如下：
    主  文
聲請駁回。
    理  由
一、聲請意旨略以：民事訴訟法第1條、第6條之規定，訴訟由被
    告住所地之法院管轄、對於設有事務所或營業所之人，由該
    事務所或營業所之所在地管轄，被告及其訴訟代理人均在臺
    北市，請求將本案移轉至臺北市所屬管轄地方法院等語。
二、按訴訟，由被告住所地之法院管轄；對於設有事務所或營業
    所之人，因關於其事務所或營業所之業務涉訟者，得由該事
    務所或營業所之所在地管轄，民事訴訟法第1條第1項前段、
    第6條第2項分別定有明文。又因契約涉訟者，如經當事人定
    有債務履行地，得由該履行地之法院管轄，此觀之同法第12
    條規定自明。所謂因契約涉訟，即本於契約關係提起之民事
    訴訟，凡因請求確認契約關係之成立、履行契約、或因契約
    之撤銷、解除、終止、因不履行契約而請求返還定金、給付
    違約金、損害賠償、減少價金、瑕疵填補等事項提起之訴訟
    均屬之。再按被告住所、不動產所在地、侵權行為地或其他
    據以定管轄法院之地，跨連或散在數法院管轄區域內者，各
    該法院俱有管轄權；同一訴訟，數法院有管轄權者，原告得
    任向其中一法院起訴，民事訴訟法第21條、第22條亦有明文
    。另按訴訟之全部或一部，法院認為無管轄權者，依原告聲
    請或依職權以裁定移送於其管轄法院，民事訴訟法第28條第
    1項定有明文，按諸條文之意旨，有移轉管轄之聲請權限者
    ，僅限原告，被告不具有聲請權。被告聲請移轉管轄，充其
    量僅係促請法院審查管轄權之有無。而管轄權之有無，應依
    原告主張之事實，按諸法律關於管轄之規定而為認定，與其
    請求之是否成立無涉（最高法院65年度台抗字第162號裁定
    參照）。
三、經查，相對人即原告（下稱相對人）主張其向聲請人即被告
    （下稱聲請人）購買過濾器，因該過濾器炸裂而致其受有精
    神及營業損害，請求聲請人負損害賠償責任等情，則依其主
    張觀之，本件顯係因契約涉訟。又依相對人提出之對話內容
    ，本件買賣過濾器所約定出貨地點係「嘉義縣○○鄉鎮○村○○○
    0000號」，是上開出貨地點即為兩造所定債務履行地之一，
    依前開規定及說明，本院亦有管轄權。況聲請人本無聲請移
    送訴訟之權，此觀民事訴訟法第28條第1項即明。從而，聲
    請人聲請將本件訴訟移送臺北市所屬管轄之地方法院審理，
    自難准許，應予駁回。
四、依民事訴訟法第28條第3項，裁定如主文。　
中　　華　　民　　國　　111 　年　　5 　　月　 12 　　日
                  臺灣嘉義地方法院嘉義簡易庭
                                    法　官　周欣怡
以上為正本係照原本作成。
本裁定不得聲明不服（民事訴訟法第28條第3項）。
中　　華　　民　　國　　111 　年　　5 　　月　 12 　　日
                                  書記官  葉芳如